# 业务整合相关问题

提问人：我叫 123123 时间：2020-12-03 12:49:00
陈版主，您好：
背景：A公司与B公司属于C公司同一控制下的子公司，现A公司拟上市，为解决同业竞争问题，现将B公司的批发业务部门转让给A公司，协议规定如下:标的业务部门包括：整个部门的相关业务人员、存货、客户、供应商资源；
价格：假设价格合计 1000 元（其中标的评估价-100元作价为 1 元，相关债券债务 999 元）；
请问陈版主，上述业务基于A公司、B公司以及C公司合并层面该如何考虑账务处理问题？

回答人：chenyiwei
A公司：按同一控制下业务合并处理，取得资产、负债按其在B的原账面价值入账，与对价款之间的差额调整资本公积。如果A有其他子公司，需编制合并报表的，则在合并报表层面追溯重述前期比较数据。
B公司：按照处置业务进行会计处理，处置价款与被处置业务相关净资产账面价值之间的差额确认损益。
C公司：对其合并报表无影响。